【裁判字號】    92,毒抗,455
【裁判日期】    920925
【裁判案由】    毒品危害防制條例
【裁判全文】
臺灣高等法院刑事裁定                            九十二年度毒抗字第四五五號
    抗  告  人
    即  被  告  甲○○
右抗告人因違反毒品危害防制條例案件，不服臺灣士林地方法院九十二年度毒聲字第
七三二號，中華民國九十二年八月十五日裁定（偵查案號：臺灣士林地方法院檢察署
九十二年度毒偵字第五八八號、九十二年聲戒字第一九六號），提起抗告，本院裁定
如左：
    主  文
抗告駁回。
    理  由
一、按犯毒品危害防制條例第十條所定施用第一、二級毒品之罪者，檢察官應先將被
    告送勒戒處所觀察、勒戒；經觀察、勒戒後，無繼續施用毒品之傾向者，應由檢
    察官為不起訴處分，毒品危害防制條例第二十條第一項、第二項定有明文；又依
    前項規定為不起訴之處分後，三犯第十條之罪以上者，不適用前項之規定。但應
    由檢察官聲請法院裁定先令入戒治處所施以強制戒治，復為同條例第二十條第三
    項但書所明定。
二、經查，抗告人即被告甲○○前、後二次因施用毒品案件，第一次經觀察、勒戒後
    ，認無繼續施用毒品之傾向，由臺灣士林地方法院檢察署於民國（下同）八十七
    年十月十七日，以八十七年度偵字第九二五二號為不起訴處分確定。第二次經觀
    察、勒戒後，認有繼續施用毒品之傾向，再經臺灣士林地方法院八十八年度易字
    第六四三號判處有期徒刑七月確定，有本院被告全國前案紀錄表在卷足憑（見毒
    聲字卷十二至十三頁）。惟被告不知悔改，復基於施用第二級毒品之犯意，於九
    十二年四月十一日凌晨一時採尿後回溯前五日內不詳時間，在不詳處所，施用第
    二級毒品安非他命，為警於同年月十日二十二時三十分許，在台北縣八里鄉○○
    路一二五之十九號八樓即被告住處查獲，並扣得第一級毒品海洛因七包、第二級
    毒品安非他命二包、分裝電子磅秤、殘渣袋、分裝匙及分裝空袋等物。被告於警
    訊時坦承有施用毒品（見毒偵字第五八八號影印卷三一至三二頁）。被告持有之
    結晶物，經檢驗均有甲基安非他命成分。而被告為警查獲當日即九十二年四月十
    一日凌晨一時許所採集之尿液，經送行政院衛生署認可之濫用藥物尿液檢驗機構
    即臺灣檢驗科技股份有限公司以酵素免疫分析法初步檢驗結果，呈安非他命陽性
    反應，再經該公司以氣相層析質譜儀分析法確認檢驗亦呈甲基安非他命陽性反應
    等情，有臺灣檢驗科技股份有限公司報告編號：ＣＨ／２○○３／４○２１７濫
    用藥物尿液檢驗報告書附卷可稽（本院已向原法院調取附於本院卷內）。原審認
    被告有非法施用第二級毒品安非他命，且係三犯，依檢察官之聲請，裁定令被告
    入戒治處所施以強制戒治一年，經核並無不合。
三、被告提起抗告意旨略以：伊自九十一年八月起罹患糖尿病，並同時服用中西藥，
    故尿液檢驗呈安非他命陽性反應，應是伊於該期間生病服用藥物所致云云。惟查
    ，目前常用之毒品篩檢方式包括酵素免疫分析法，薄層色層分析法及放射免疫分
    析法，在文獻上，雖亦有藥品或食物因交叉反應而在尿液測試中產生偽陽性反應
    ，因此篩檢結果必須進一步確認，而目前最常使用之確認方式則係「氣相層析質
    譜儀分析法」，在良好操作條件下，以此法作藥物及其代謝產物之定性及定量分
    析，幾無偽陽性反應產生，有附於本院卷之行政院國軍退除役官兵輔導委員會臺
    北榮民總醫院八十三年四月七日（八五）北總內字第○三○五九號函文可稽。而
    被告之尿液經送台灣檢驗科技股份有限公司以氣相質譜儀分析法檢驗結果，確呈
    甲基安非他命陽性反應，有上開濫用藥物尿液檢驗報告書可據。被告否認犯行，
    託辭係服用糖尿病藥物，因而尿液呈陽性反應云云，尚無足採。被告提起抗告為
    無理由，應予駁回。
四、據上論斷，應依刑事訴訟法第四百十二條，裁定如主文。
中      華      民      國    九十二    年      九      月    二十五    日
                            臺灣高等法院刑事第三庭
                                審判長法  官  張  連  財
                                      法  官  黃  金  富
                                      法  官  林  明  俊
右正本證明與原本無異。
不得再抗告。
                                      書記官  蕭  進  忠
中      華      民      國    九十二    年      九      月    二十六    日


司法院資訊處製作；財團法人民間司法改革基金會備份。
